Inventaris van het archief van de colleges belast met de Hoge Militaire Rechtspraak, 1795-1813 (1818)
Nationaal Archief, Den Haag
- Landmacht, A.
  - Hooge Militaire Vierschaar, 1799-1810., A.2
    - Minuut notulen van de Hooge Militaire Vierschaar, 5 October 1799 tot 31 December 1810; 19-27; 9 pakken
      - 1804, 22
      - 1805, 23
      - 1806, 24
      - 1807, 25
      - 1809, 26
      - 1810, 27
    - Registers van Notulen van de Hooge Militaire Vierschaar, met klappers, 1799 - 1811; 28-48; 21 delen
      - 5 October 1799 - 8 April 1800, 28
      - 10 April 1800 - 26 September 1800, 29
      - 29 September 1800 - 2 Juli 1801, 30
      - 3 Juli 1801 - 19 Juli 1802, 31
        Zonder klapper
      - 19 Juli 1802 - 31 December 1802, 32
      - 4 Januari 1803 - 30 Juni 1803, 33
      - 1 Juli 1803 - 30 December 1803, 34
      - 3 Januari 1804 - 29 Juni 1804, 35
      - 2 Juli 1804 - 28 December 1804, 36
      - 3 Januari 1805 - 28 Juni 1805, 37
      - 1 Juli 1805 - 30 December 1805, 38
      - 2 Januari 1806 - 30 Juni 1806, 39
      - 1 Juli 1806 - 30 December 1806, 40
      - 6 Januari 1807 - 30 Juni 1807, 41
      - 1 Juli 1807 - 24 December 1807, 42
      - 4 Januari 1808 - 30 Juni 1808, 43
      - 1 Juli 1808 - 31 December 1808, 44
      - 4 Januari 1809 - 30 Juni 1809, 45
      - 3 Juli 1809 - 22 December 1809, 46
      - 4 Januari 1810 - 29 Juni 1810, 47
      - 2 Juli 1808 - 28 Februari 1811, 48
    - Minuten van secrete notulen van de Hooge Militaire Vierschaar, 15 Februari 1803 tot 26 Februari 1811; 49; 1 omslag
    - Registers secrete notulen van de Hooge Militaire Vierschaar, 15 Februari 1803 tot 26 Februari 1811; 50-51; 2 delen
      - 15 Februari 1803 - 19 December 1806, 50
      - 12 Januari 1807 - 26 Februari 1811, 51
        Zonder index
    - Minuten van secrete notulen van de Hooge Militaire Vierschaar, van, 5 October 1799 tot 28 Februari 1811; 52-59; 8 pakken
      - 5 October 1799 - 1800, 52
      - 1801 - 1802, 53
      - 1803 - 1804, 54
      - 1805 - 1806, 55
      - 1807, 56
      - 1808, 57
      - 1809, 58
      - 1810 - 28 Februari 1811, 59
    - Registers van uitgaande missiven van de Hooge Militaire Vierschaar, 5 October 1799 tot 30 Maart 1810; 60-69; 10 delen
      - 5 October 1799 - 23 Juni 1800, 60
      - 23 Juni 1800 - 26 Januari 1801, 61
      - 26 Januari 1801 - 5 April 1802, 62
      - 9 April 1802 - 12 Juli 1803, 63
      - 12 Juli 1803 - 29 October 1804, 64
      - 2 November 1804 - 20 December 1805, 65
      - 7 Januari 1806 - 23 Januari 1807, 66
      - 23 Januari 1807 - 16 Mei 1808, 67
      - 16 Mei 1808 - 25 Augustus 1809, 68
      - 28 Augustus 1809 - 30 Maart 1810, 69
    - Ingekomen Regeeringsbesluiten bij de Hooge Militaire Vierschaar, 1799 - 1810; 70-71; 2 pakken
      - 1799 - 1804, 70
      - 1805-1810, 71
    - Ingekomen stukken bij de Hooge Militaire Vierschaar, October 1799 tot Februari 1811; 72-86; 15 pakken
      - October 1799 - 1800, 72
      - 1801,1802, 73
      - 1803, 74
      - 1804, 75
      - 1805, 76
      - Januari - Juni 1806, 77
      - Juli - December 1806, 78
      - Januari - 15 Juli 1807, 79
      - 16 Juli - December 1807, 80
      - Januari - Juni 1808, 81
      - Juli - December 1808, 82
      - Januari - Juni 1809, 83
      - Juli - December 1809, 84
      - Januari - Juni 1810, 85
      - Juli 1810 - Februari 1811, 86
    - Register van brieven van abolitie en remisse gegeven door het Uitvoerend Bewind der Bataafsche Republiek, 29 Mei 1800, door eht Staatsbewind 26 Februari 1802 tot 1 Juli 1804, door Hun Hoog Mogenden, vertegenwoordigende het Bataafsche Gemeenebest, 16 September 1805 tot 9 Mei 1806; 87; 1 deel
    - Momorien houdende berichten, consideratien en adviezen ingekomen bij de Hooge Militaire Vierschaar, October 1799 - 1808; 88-95; 8 pakken
      - October 1799 - April 1800, 88
      - 16 Mei - 26 September 1800, 89
      - 29 September - 31 December 1800, 90
      - 1801, 91
      - 1802, 92
      - 1803 - 1804, 93
      - 1805, 94
      - 1808, 95
    - Requesten en voordrachten, Hooge Militaire Vierschaar, 1799-1810; 96-99; 4 pakken
      - 1799 - 1802, 96
      - 1806, 1807, 97
      - 1809, 98
      - 1810, 99
    - Rollen van de Hooge Militaire Vierschaar, 10 Juni 1800 tot 29 December 1818; 100-102; 3 delen
      - 10 Juni 1800 - 13 Juli 1802, 100
      - 4 Augustus 1802 - 9 Februari 1809, 101
      - 7 Maart 1809 - 29 December 1818, 102
    - Minuten van sententien van de Hooge Militaire Vierschaar, 1802 -1811; 103-104; 2 pakken
      - 1802 - 1805, 103
      - 1806-1811, 104
    - Origineele sententien van de Hooge Militaire Vierschaar. No. 1-174., 105-106; 2 pakken
      - No. 1 - 99, 105
      - No. 100-174., 106
    - Registers van sententien van de Hooge Militaire Vierschaar, 23 October 1799 tot 1811, 26 Februari; 107-110; 4 delen
      Klappers achterin de delen.
      - 23 October 1799 - 11 November 1802, No. 1 - 48, 107
      - 5 November 1802 - 3 Juli 1805, No. 49 - 101, 108
      - 19 Juli 1805 - 1 Maart 1809, No. 102 - 149, 109
      - 13 Maart 1809 - 26 Febr. 1811, No. 150 - 174., 110
    - Registers van sententien van de Hooge Militaire Vierschaar ter herziening ingezonden ingevolge het besluit van 4 Januari 1805., 28 December 1804 tot 27 Februari 1811; 111-122; 12 delen
      - A. 28 December 1804 - 21 December 1805, no. 1-101, 111
      - B. 27 September 1805 - 23 April 1806, no. 102-216, 112
      - C. 18 April 1806 - 31 December 1806, no. 217-249, 113
      - D. 31 December 1806 - 14 April 1807, no. 250-449, 114
      - E. 15 Juli 1807 - 20 October 1807, no. 450-598, 115
      - F. 31 October 1807 - 11 Februari 1808, no. 599-777, 116
      - G. 17 Februari 1808 - 19 Augustus 1808, no. 778 1000, 117
      - H. 19 Augustus 1808 - 10 Februari 1809, no. 1001-1187, 118
      - I. 9 Februari 1809 - 14 October 1809, no. 1188-1401, 119
      - K. 17 October 1809 - 17 Maart 1810, no. 1402-1635, 120
      - L. 21 Maart 1810 - 9 October 1810, no. 1636-1887, 121
      - M. 10 October 1810 - 27 Februari 1811, no. 1888-201?, 122
    - Processtukken behoorende tot de door de Hooge Militaire Verschaar bij sententie afgedane zaken., 123-169; 47 pakken
      In portefeuille-folio.
      (De dossiers dragen de nummers der sententien, zie de hiervan opgemaakte tabellen)
      - No. 1 - 19, 123
      - No. 20 - 26, 124
      - No. 30 - 37, 125
      - No. 49 I., 126
      - No. 39 II, 127
      - No. 39 III, 128
      - No. 40, 129
      - No. 41, 130
      - No. 42-46, 131
      - No. 47-51, 132
      - No. 52-54, 133
      - No. 55-58, 134
      - No. 59-61, 135
      - No. 62, 136
      - No. 63-69, 137
      - No. 70-71, 138
      - No. 72-76, 139
      - No. 77-79, 140
      - No. 80, 141
      - No. 81-86, 142
      - No. 87-89, 143
      - No. 90-92, 144
      - No. 93-97, 145
      - No. 98-99, 146
      - No. 100-102, 147
      - No. 103-105, 148
      - No. 106-109, 149
      - No. 110-112, 150
      - No. 113 I, 151
      - No. 113 II, 152
      - No. 113 III, 153
      - No. 114-115, 154
      - No. 116-118, 155
      - No. 119-120, 156
      - No. 121-126, 157
      - No. 127-129, 158
      - No. 132, 159
        Stuk 8 kaart 2: gefacsimileerd in
        Grote Atlas van de West-Indische Compagnie deel II p. 72
      - No. 133-134, 160
      - No. 135-138, 161
      - No. 140-146, 162
      - No. 147-152, 163
      - No. 153-154, 164
      - No. 155-160, 165
      - No. 161, 166
      - No. 162-164, 167
      - No. 166, 168
      - No. 167-174., 169
    - Processtukken en vonnissen van garnizoens krijgsraden ter revisie toegezonden aan de Hooge Militaire Vierschaar en door deze afgedaan bij resolutien., 1799-1810; 170-185; 16 pakken
      Zie de daarvan opgemaakte tabellen.
      - 1799-1801, 170
      - 1802, 171
      - 1803-2 Sept. 1804, 172
      - 24 Sept. 1804, 173
      - October-Dec. 1804, 174
      - 1805, 175
      - 1806, 176
      - Januari-Mei 1807, 177
      - Juni-Sept, 1807, 178
      - October-Dec. 1807, 179
      - Januari-Mei 1808, 180
      - Juni-December 1808, 181
      - Januari-Sept.1809, 182
      - October-December 1809, 183
      - Januari-Juni 1810, 184
      - Juli-December 1810, 185
    - Processtukken en vonnissen van garnizoens en andere krijgsraden ter revisie toegezonden aan de Hooge Militaire Vierschaar en door deze afgedaan bij secrete resolutien. 1 pak. J. ter Horst, luitenant-kolonel der Artillerie, wegens zijn gedrag tegen den Gouverneur van de Kaap de Goede Hoop, gehouden voor ontslagen bij besluit van het Staatsbewind van 31 Mei 1807; M. de Crane en J.C. Rijk, luitenant ter zee geabsolveerd bij secreete notulen van 29 Juli 1809 en Stuart Jean Bruce, luitenant generaal, commandeerende Z.M. troepen op de eilanden Walcheren en Zuid-Beveland, gemerkt dat zijn gedrag niet is geweest buiten repoches secreete notulen 18 December 1809, concept sententie gearresteerd 22 December 1809; Frans Meyer, Jager bij de 1e Compagnie 1e Bataillon, 3e regiment Jagers, vonnis van den krijgsraad van het garnizoen van Den Haag, van 11 April 1809. Insurbordinatie (register vonnissen I, fol. 65), geapprobeerd bij secreete notulen van 1 Maart 1810., 186
    - Register van gedeponeerde stukken, welke zoo door de vorige als door deze Hooge Vierschaar bij sententie en resolutie respectievelijk zijn afgedaan., 187; 1 deel
      (Alphabetisch op de namen der veroordeelden).
    - Extracten uit het register der crimineele sententien., 1803-1807; 188; 1 pak
  - Krijgsraad in NoordHolland, 1799., A.3
    Deze Krijgsraad werd ingesteld bij Besluit van het Uitvoerend Bewind, dd. 4 October 1799, no. 35.
    Is gelezen de missiven van den Luit.Kol. Storm van 's-Gravesande, lid van de Hooge Militaire Vierschaar geschreven alhier in den Haage den 3den dezer loopende maand, luidend dat hij door onpasselijkheid was verhinderd geworden om zich naar het hoofdkwartier der armee te begeven ten einde zijn functie te aanvaarden, declamerende dat zodra zijne gezondheid zulks maar eenigszins zal permitteeren hij zich oogenblikkelijk derwaarts zal begeven.
    Hoewel het noch uit de notulen van het Uitvoerend Bewind, noch uit het verbaal van den Agent van Oorlog blijkt, zijn de leden van der op den 8e September benoemde Hooge Militaire Vierschaar naar het leger in Noord Holland gezonden, zooals wordt aangetoond door het besluit van 4 October 1799 op een request van het lid van gemelde Vierschaar Storm van 's-Gravesande.
    In het eerste vonnis van den krijgsraad komen voor als president:
    J. Gelderman, Colonel,
    en als leden:
    P. de Quay,
    van Renesse van Wilp,
    van Till.
    In het vonnis van 18 September:
    F.C.L. Lambrechts, president ook van de Hooge Vierschaar,
    en de leden:
    A. Montanus,
    Uit de Notulen van de Hooge Militaire Vierschaar van 5 October 1799 (secreete) blijkt verder:
    De kolonel Lambrechts als geweest zijnde president van den Militairen krijgsraad te Velde, communiceert dat gemelde krijgsraad zich gedesolveerd heeft en zegt dat het noodzakelijk is om alsnu dadelijk de Hooge Militaire Vierschaar ingevolge de Staatsregeling en bij besluit van het Uitvoerend Bewind der Bataafsche Republiek van 8 September j.l. benoemd, te constitueeren
    En verder worden de majoor de quay en Franssen verzocht zich niet uit Den Haag te absenteren, omdat nog eenige zaken van den krijgsraad te Velde onafgedaan waren gebleven, teneinde de Vierschaar bij de afdoening dezer zaken te assisteeren.
    Besluit Uitvoerend Bewind 3 September 1799, no. 9.
    Is gelezen eene missive van den Agent van Oorlog van den 2de dezer loopende maand daarbij ter approbatie kennisgevende van de door den Luit.General Daendels benoemde provisioneele krijgsraad bij de armee en wijders voordragende om den burger B. Bijleveld, raad in den Hove van de voormalige gewesten Holland en Zeeland tot auditeur en fiscaal bij denzelven krijgsraad en alsdan den burger Lith de Jeude als auditeur te velde, onder denzelven te doen fungeeren.
    Waarop gedelibereerd zijnde is besloten alsvorens in deze fiscaal te disponeeren den Agent van Oorlog voormeld in deze te gelasten om aan het Bewind op te geven de namen en qualiteiten der personen, welke de door den Luitenant Generaal Daendels benoemde krijgsraad uitmaken, wordende inmiddels genoemde missive geluiden in advies.
    De agent van oorlog vroeg deze namen aan de Luit.Generaal Daendels. Verbaal 5 September 1799.
    Antwoord van Daendels, 6 september.
    Ik kom te ontvangen uwe missive van gisteren waarop de eer heb te antwoorden dat de Generaal en chef, met een plein pourvoir van het Gouvernement bekleed, de provisioneel aangestelde krijgsraad heeft geapprobeerd en in functie doen treden.
    De agent Pijman, thans terug, had reeds voor lang de nominatie van den krijgsraad geprojecteerd, welke ik mij flatteerde dat reeds aan het Uitvoerende Bewind zal zijn voorgedragen ten einde ten spoedigste een krijgsraad geetablisseert te zien, na de forme van de wet benoemd, terwijl zij intusschen met mij zullen convinieeren dat een leger onmogelijk een oogenblik zelvs zonder justitie kan existeren.
    Missive agent van Oorlog aan Daendels, 19 september.
    Nog heden verwacht ik de aanstelling der door mij voorgedragene leden van een militaire krijgsraad en deszelfs fiscaal waartoe ik den burger Bijleveld en als auditeur onder hem den burger Lith de Jeude voordroeg wier eerste echter volgens bij mij ontvangen informaties nog deze morgen huiverig was dien post aan te nemen.
    - Register van sententie, 5-25 september 1799; 189; 1 deel
    - Naamlijst van alle de arrestanten welke door de differente korpsen der armee voor de Hooge Militaire Vierschaar zijn aangeklaagd en beginnende met die welke aan den bevorens geunstitueerden militairen krijgsraad te veld, volgens order uit het hoofdkwartier der divisie te Alkmaar den 5 September 1799, gearresteerd en aangeklaagd zijn., 190; 1 deel
    - Minuten van brieven van 7 Sept. tot 6 Oct.1799 en ingekomen stukken over 1799, 191; 1 pak
  - Krijgsraad te Velde, bij het korps d'armee van den generaal Augereau, 1800-1801., A.4
    Deze kijgsraad werd bij besluit van het Uitvoerend Bewind, dd. 12 July no.17 als volgt ingesteld:
    Is gelezen eene missive van den Agent van Oorlog van den 10e dezer maand no.35 houdende dat hij Agent, uit overweging van de noodzakelijkheid, dat bij het ter dispositie van den Generaal en Chef Angereau gestelde corps d'Armee eene welgeregelde administratie der justitie behoorde plaats te hebben, bij missive van den 30e Juny j.l. de Hooge Militaire Vierschaar had verzocht om te dienen van consideratien en advijs hoe het justitieele en al wat daartoe betrekking had, bij hetzelve corps, het voegzaamst zoude behooren te worden ingericht en tevens daarbij te willen voegen concept instructies voor alle degeenen, die tot de administratie de justitie volgens hun oordeel bij hetzelve behoorden te worden benoemd.
    Dat opgemelde Vierschaar aan dit verzoek voldoende hun agent had toegezonden eene missive van 's landsfiscaal, deswegens aan hem ingediend, benevens concept instructie voor den krijgsraad der auditeur-militair te velde en den provoost-geweldige, alle welke stukken door den Agent copielijk ten dezen worden overgelegd, waarop gedelibireerende is besloten:
    Eerstelijk, dat tot de uitoefening eener welgeregelde justitie bij het opgemelde corps d'armee zal worden daargesteld eene vaste krijgsraad te velde.
    Dat tot dat einde van de agterblijvende capiteins der Veldbataillons hetzelve corps d'armee uitmakende, ter deze krijgsraad te velde, welke in het geheel uit zeven leden zal bestaan, vier capiteinen als permanente leden zullen genomen worden.
    Dat de voorzitter van deze krijgsraad een der Hoofdofficieren bij het vaste corps de armee zich bevindende en wel van dat Bataillon waar dezelve het voegzaamst zal kunnen worden gemist, zal worden benoemd.
    Dat wijders ten einde deze benoeming van leden invoegen vermeld te doen, den Agent van Oorlog van den Commandant en Chef van dit corps zal vorderen het doen van eene voordragt van zoodanige vijff personen als tot dat einde behooren te worden aangesteld.
    Dat verder tot het voltallig maken van dezen krijgsraad het zesde en zevende lid uit de officieren van dat bataillon of corps door den krijgsraad zullen worden geassumeerd, als waartoe de beklaagde of de beklaagdens behooren en zulks telken reize als de zaak om den beklaagde in staat van wijzen, dat is, zooverre zal gebragt zijn, dat daarin niets meerder ontbrekende daadelijk tot het voteeren en opmaken der sententie kan worden overgegaan.
    Alles onder de verdere bepalingen omschreven bij de instructie voor den krijgsraad te velde, welke bij deze wordt gearresteerd en hun navolgende is geinsireerd.
    Instructie voor den krijgsraad te Velde, 42 artikelen.
    Ten tweede, dat bij den meergedachte krijgsraad zal worden aangesteld een auditeur te velde op de instructie hierna geinsireerd.
    Instructie voor den Auditeur-militair te Velde, 24 artikelen.
    Ten derden, dat al verder bij den krijgsraad zal worden gevoegd een Geweldige provoost te Velde op de volgende instructie.
    Instructie waarna den Geweldige Provoost te Velde zich zal hebben te gedragen, 25 artikelen.
    Ten vierden, dat tot auditeur te Velde bij den meergemelden krijgsraad ingevolge het tweede lid en op de instructie daarbij omschreven zal worden geemployeerd de alsnog uit de afgeloopen campagne en die kwaliteit gecontrimeerden auditeur-militair (I.R.) Lith de Jeude.
    Ten vijfden, dat tot geweldige provoost te Velde op de instructie bij het derde lid geinsireerd zal worden aangesteld zooals geschied bij deze de mede en die qualiteit in de vorige campagne gediend hebbende Provoost Generaal J. de Heer aan wien de keuze van een stokkeknecht wordt overgelaten.
    Den majoor van het derde bataillon der vierde halve brigade Frantsen tot president, voorts tot leden:
    den capitein van het eerste bataillon der tweede halve brigade van den Berg
    den capitein van het derde bataillon der tweede halve brigade Vaugnitz
    den capitein van het derde bataillon der vijfde halve brigade Bulthuis
    den capitein van het vierde bataillon Jagers Bondam.
    De Krijgsraad te Velde werd opgeheven bij besluit van de Agent van Oorlog, dd. 22 Juni 1801, no. 9.
    - Register der notulen van den krijgsraad te Velde over het korps d'armee onder den generaal Angereau, 20 September 188 tot 31 Mei 1801; 192; 1 deel
    - Ingekomen stukken bij den krijgsraad te Velde over het korps d'armee onder den generaal d'Angereau, 20 September 1800 tot 31 Mei 1801. Vonnissen van dien krijgsraad van 7 November 1800, no. 1 - 24 Mei 1801, no.13. Processtukken (zie de daarvan opgemaakte tabel)., [1800-1801]; 193; 1 pak
  - Permanente krijgsraad te Velde, 1806-1809., A.5
    In 1803 werd voorgesteld een permanente Krijgsraad te Velde op te richten onder de orders van Generaal Bruce, welk voorstel echter is "gedifficulteerd" bij het navolgende besluit van het Staatsbewind, dd. 15 Juli 1803, no. 14.
    Het staatsbewind besloot op 15 July 1803, no.14:
    Is gehoord het gerapporteerde door de Commissie van Oorlog ingevolge en ter voldoening aan het besluit Commissinaal van den 1e dezer loopende maand no.37 en der 5e daaraan no.32 geenumineerd hebbende na navolgende stukken als
    Eene door den Secretaris van Staat, department van Oorlog gedane schriftelijke voordragt daarbij proponerende om te bepalen:
    a. dat bij het mobiel corps d'armee onder de orders van den Generaal Bruce een krijgsraad te Velde zou worden aangesteld
    b. dat dezelve krijgsraad zou bestaan uit een hoofdofficier als permanent president en vier hetzij kapiteins of subalterne officieren
    c. dat de opgemelde kapiteins of subalterne officieren zouden worden genomen uit het getal officieren welk bij de depots der mobiel gemaakte corpsen moeten verblijven
    d. dat aan dezen krijgsraad te Velde zou worden toegevoegd een auditeur militair te Velde teneinde, zoowel de militaire functien in gelijkheid met de auditeur militair in de respectieve garnizoenen als die van publieken aanklager bij gemelden krijgsraad waar te nemen
    e. dat zouden worden benoemd een provoost te Velde met toelegging van eene zekere som van dezelven, om tot onderhoud van een stokkeknecht te strekken en eindelijk met overlegging van eene instructie voor den krijgsraad te Velde, alsmede voor den auditeur militair en geweldige provoost te Velde eenige nadere consideratien nopens meergemelden krijgsraad voordragende.
    Eene door den voormelden Secretaris gedane voordragt van de leden, den gezegden krijgsraad zullende uitmaken.
    Waarop gedelibereerd zijnde is besloten:
    Vooreerst.
    In de aanstelling van eenen krijgsraad te Velde bij het mobiel corps d'armee alsmede in de benoeming van de leden, denzelven krijgsraad zullende uitmaken, voor alsnog te difficulteeren, als zullende, wanneer zulks mogt worden gerequireerd, een krijgsraad uit de oficieren bij de bataillons dienende moeten worden geformeerd.
    Ten tweeden.
    Dien onverminderd bij het mobiel corps d'armee te benoemen aan te stellen zooals geschied bij deze, de navolgende personen als:
    a. Tot auditeur militair te Velde den burger Mr. F. Bogaard, advocaat, op een daggeld van acht gulden en wijdens op de instructie hiernavolgende geinseveerd. (Volgt de instructie, 24 artikelen.)
    b. Tot geweldige provoost te Velde den burger J. de Heer en zulks op de navolgende instructie, 25 artikelen, voorts eenige bepalingen omtrent het daggeld en emolumenten van den provoost-geweldige en het onderhoud van de stokkeknecht.
    De titel van de auditeur-militair te Velde werd bij K.B. dd. 24 September 1806, no. 10 veranderd in Commissaris-rapporteur en als zodanig werd benoemd Mr. F. Bogaard, wiens instructie door de Minister van Oorlog werd gearresteerd 3 October 1805, no. 53.
    Decreteerde Koning Lodewijk Napoleon:
    Er zal eenen permanenten krijgsraad zijn om legerkorps onder de bevelen van den Luitenant Generaal Dumonceau thans te velde zijnde.
    Generaal Dumonceau, commandeerende het corps d'armee te Velde, schreef uit Lingen 13 Juny 1807 aan den Minister van Oorlog, daarbij kennisgevende van de zamenstelling van den permanenten krijgsraad.
    President Colonel adjunct von Hinüber,
    Leden,
    den kapitein van het 3e regiment Jagers Schummelketel,
    den kapitein van het 3e regiment Infanterie Escher,
    den kapitein van het 8e regiment Infantier S. Smidt,
    den 1e luitenant van het 4e regiment Infanterie Perenez du Battu,
    den 1e luitenant van het 6e regiment Infanterie Chaasse,
    den 1e luitenant van het 8e regiment Infanterie G.W. Dwangh,
    den heer F. Bogaars als commissaris-rapporteur
    tot provoost daarbij is aangesteld J. de Heer, welk voorstel door de Minister van Oorlog op 28 Juni 1807 no.5 werd goedgekeurd.
    Bij het besluit van den Minister van Oorlog, dd. 5 September 1808 no.3 werd bepaald:
    In aanmerking genomen zijnde dat Z.M. den Minister verbaal heeft geauthoriseerd tot de daarstelling van den krijgsraad te Velde en de benoeming van eenen commissaris-rapporteur etc. conform deszelfs voordracht van den 31 Augustus 11. no.2.
    Zijn alsnu gearresteerd de navolgende aanschrijvingen:
    Aan den generaal Majoor Chassé commandeerende de Brigade Hollandsche troepen te Gend.
    Bij de brigade Hollandsche troepen onder uwe orders zal bestaan eenen permanenten krijgsraad van een president en vier leden, geadsisteerd door een commissaris-rapporteur en provoost te Velde welke zich zullen moeten regelen naar de bijzondere instructien die zij van mij hebben ontvangen en speciaal naar het Decreet van Z.M. de dato 1 Mei 1807 no.103 twelk naar de omstandigheden op de rechtspleging van Uwe brigade moet applicabel worden gemaakt en van welke instructien en decreet ik U bij deze een exemplaar of kopie tot nazigt toezende.